臺灣新竹地方法院民事簡易判決  
110年度竹簡字第246號
原      告  沈杼錚  


            高岱嵩  
共      同
訴訟代理人  黃仕翰律師
            黃昱維律師
            吳益群律師
被      告  李威德  

上列當事人間請求損害賠償事件，經原告提起刑事附帶民事訴訟
，由本院刑事庭裁定移送前來（109年度附民字第500號），本院
於民國110年10月18日辯論終結，判決如下：
    主      文
被告應給付原告沈杼錚新臺幣參萬貳仟壹佰捌拾元，及自民國一
○九年十二月八日起至清償日止，按週年利率百分之五計算之利
息。
被告應給付原告高岱嵩新臺幣壹萬零捌佰伍拾元，及自民國一○
九年十二月八日起至清償日止，按週年利率百分之五計算之利息
。
原告其餘之訴駁回。
訴訟費用由被告負擔百分之十七，餘由原告負擔。 
本判決原告勝訴部分得假執行。
原告其餘假執行之聲請駁回。
    事實及理由
一、原告主張：被告於民國109年9月7日上午7時許，因故在國道
    1 號高速公路南向109公里處下車，其明知在在車輛往來頻
    繁、高速行駛之高速公路車道間穿梭行進，極易使駕駛車輛
    行經該高速公路路段之駕駛人為緊急閃避、煞車，或與他車
    擦撞，或遭後車追撞，甚至導致連環追撞，產生交通事故之
    發生及往來傷亡之危險，竟基於妨害公眾往來安全之犯意，
    先沿該南向車道路肩徒步逆向由南往北方向行走。嗣國道公
    路警察局第二公路警察大隊楊梅分隊執行特種警衛勤務之員
    警即原告沈杼錚、高岱嵩於同日上午7時31分許接獲勤務指
    揮中心通報後，即駕駛車牌號碼 000-0000（編號211）交通
    偵防車、穿著警用制服前往上開現場處理。同日上午8時2分
    許，原告沈杼錚、高岱嵩崧駕駛上開偵防車抵達南向106公
    里又800公尺處，對被告表示國道車多危險欲先將被告載至
    交流道下，被告仍置之不理續往北走，原告沈杼錚、高岱崧
    跟在被告旁勸阻，原告高岱嵩伸手欲將被告勸至路旁，被告
    竟揮臂掙脫，跑進南向外側車道，並穿越主線車道，走到中
    央分隔島中，跨坐在北向分隔島邊緣，並數度走上北向內側
    車道遙望，再走回中央分隔島北向邊緣。同日上午8時16分
    許，被告離開中央分隔島，再度穿越主線車道回到南向車道
    ，沿外側車道邊緣續往北走，並漸行至外側車道上，致生行
    經該路段車輛往來之危險。同日上午8時19分許，原告高岱
    嵩、沈杼錚為防免被告及車輛往來高速公路之危險，乃決定
    攔住被告並加以管束，原告高岱嵩先以右手搭在被告肩上，
    被告明知駕駛交通偵防車且穿著警用制服之原告高岱嵩、沈
    杼錚係依法執行公務，竟基於對公務員依法執行職務時施強
    暴及傷害之犯意，先掙脫原告高岱嵩之右手，且於掙脫時腳
    部與原告沈杼錚腳部交疊因而同時倒地，被告復與原告沈杼
    錚發生拉扯，原告高岱嵩迅即將之拉開，原告高岱嵩、沈杼
    錚合力欲將被告壓制在地而管束，被告仍持續掙脫，彼等3
    人因互相拉扯而倒地，被告即以此方式於原告高岱嵩、沈杼
    錚依法執行職務時對其等為強暴行為，導致原告高岱嵩受有
    兩側手肘及右側手部挫傷等傷害，原告沈杼錚受有腰部挫傷
    及四肢擦挫傷等傷害。被告上開不法行為，業經本院刑事庭
    以109年度訴字第857號刑事判決有罪在案，是被告應負損害
    賠償責任。為此，爰依侵權行為法律關係提起本件訴訟，請
    求被告賠償原告沈杼錚醫療費用2,180元及精神慰撫金20萬
    元共計202,180元、原告高岱嵩醫療費用850元及精神慰撫金
    5萬元共計50,850元等語。並聲明：㈠被告應給付原告沈杼錚
    202,180元，及自本件刑事附帶民事起訴狀繕本送達翌日起
    至清償日止，按週年利率5%計算之利息。㈡被告應給付原告
    高岱嵩50,850元，及自本件刑事附帶民事起訴狀繕本送達翌
    日起至清償日止，按週年利率5%計算之利息。㈢願供擔保。
    請准宣告假執行。
二、被告則以：否認有傷害犯行，且刑案上訴中，尚未確定，希
    望大事化小，但目前無能力給付等語置辯。並聲明：原告之
    訴駁回。
三、得心證之理由：
　㈠本件就原告主張之事實及被告因前開不法行為，業經本院刑
    事庭以109年度訴字第857號刑事判決認定被告犯妨害公眾往
    來安全罪，累犯，處有期徒刑1年；又犯傷害罪，累犯，處
    有期徒刑4月，如易科罰金，以1,000元折算1日（本案刑事
    部分現由臺灣高等法院110年度上訴字第1571號審理中，尚
    未確定），有本院109年度訴字第857號刑事判決附卷可稽，
    並經本院依職權調取本院109年度訴字第857號刑事案件卷宗
    核閱無訛。而上揭刑事案件審理時勘驗現場監視器錄影光碟
    ，影片畫面時間109年9月7日上午8時19分許，可見原告高岱
    嵩、沈杼錚因見被告走進國道1號南向外側車道107公里340
    公尺處，欲對實施管束，原告高岱嵩先以右手搭在被告肩上
    ，被告掙脫原告高岱嵩之右手，且於掙脫時腳部與原告沈杼
    錚腳部交疊因而同時倒地，被告復與原告沈杼錚發生拉扯，
    原告高岱嵩迅即將之拉開，原告高岱嵩、沈杼錚合力欲將壓
    制在地而管束，被告仍持續掙脫，彼等3人因互相拉扯而倒
    地，有勘驗筆錄暨截圖相片附於上開刑事案件卷宗可稽（見
    本院109年度訴字第857號卷第111頁、第122至126頁），足
    見被告確有傷害原告之行為，原告並因此受有上述之傷害，
    有原告提出之國軍桃園總醫院附設民眾診療服務處（下稱國
    軍桃園總醫院）及為恭醫療財團法人為恭紀念醫院（下稱為
    恭醫院）之診斷證明書可稽。是以原告主張被告攻擊原告成
    傷之事實，堪以認定。被告抗辯無傷害行為云云，尚不可採
    。
　㈡按因故意或過失，不法侵害他人之權利者，負損害賠償責任
    ；不法侵害他人之身體或健康者，對於被害人因此喪失或減
    少勞動能力或增加生活上之需要時，應負損害賠償責任；不
    法侵害他人之身體、健康、名譽、自由、信用、隱私、貞操
    ，或不法侵害其他人格法益而情節重大者，被害人雖非財產
    上之損害，亦得請求賠償相當之金額。民法第184 條第1 項
    前段、第193 條第1 項、第195 條第1 項前段分別定有明文
    。又法院對於非財產上損害之酌定，應斟酌雙方之身分、地
    位、資力與加害之程度及其他各種情形核定相當之數額，其
    金額是否相當，自應依實際加害情形與被害人所受之痛苦及
    雙方之身分、地位、經濟狀況等關係決定之。被告對原告有
    傷害行為，已如前述，茲就原告請求賠償之項目及金額分別
    審酌如下：
　⒈原告沈杼錚部分：
　⑴醫療費用：
　　原告沈杼錚主張因被告之傷害就醫而支出醫療費用2,180元
    等語，業據提出為恭醫院、天成醫院、國軍桃園總醫院及林
    口長庚紀念醫院之醫療費用收據為證（見本院109年度附民
    字第500號卷〈下稱附民字卷〉第23至31頁），核屬相符，原
    告沈杼錚此部分請求，自屬有據，應予准許。
　⑵精神慰撫金：　
　　查原告沈杼錚因被告前開傷害行為受有上揭傷勢乙情，業如
    前述，堪認原告沈杼錚因此受有身心上之痛苦，是其請求被
    告賠償精神慰撫金，當屬有據。本院審酌兩造之身分、地位
    、經濟能力及原告遭受侵害之情形等一切情狀，認原告沈杼
    錚請求被告賠償非財產上之損害20萬元，尚屬過高，應以3
    萬元為適當；逾此部分之請求，即非有據，無從准許。
  ⑶以上合計為32,180元（計算式：2,180元＋3萬元＝32,180元）
    。㈣
　⒉原告高岱嵩部分：　
　⑴醫療費用：
　　原告高岱嵩主張因遭被告不法傷害，支出醫療費用之金額為
    850元，已據提出為恭醫院醫療費用收據為憑，核屬合理且
    必要之支出，自應准許。
　⑵精神慰撫金：　
　　本院審酌被告上開行為手段、所生損害程度，併參兩造之學
    經歷、所得收入等一切情狀，認原告高岱嵩因身體受傷可得
    請求之精神慰撫金數額以1萬元為適當；至超過部分之其餘
    請求，要屬無據，不應准許。
　⑶以上合計為10,850元（計算式：850元＋1萬元＝10,850元）。
    　
四、末按給付無確定期限者，債務人於債權人得請求給付時，經
    其催告而未為給付，自受催告時起，負遲延責任。其經債權
    人起訴而送達訴狀，或依督促程序送達支付命令，或為其他
    相類之行為者，與催告有同一之效力；遲延之債務，以支付
    金錢為標的者，債權人得請求依法定利率計算之遲延利息；
    應付利息之債務，其利率未經約定，亦無法律可據者，週年
    利率為5%，民法第229 條第2 項、第233條第1 項前段、第2
    03 條分別定有明文。本件係屬侵權行為損害賠償之債，自
    屬無確定期限者，又以支付金錢為標的，則依上揭法律規定
    ，原告就其得請求被告給付之金額部分，請求自刑事附帶起
    訴狀繕本送達翌日起加計週年利率5%之利息，亦屬有據。而
    本件起訴狀繕本係於109年12月7日送達被告，有本院送達證
    書附卷可稽（見附民字卷第45頁），是原告向被告請求遲延
    利息之起算日為109年12月8日，應堪認定。
五、綜上所述，原告沈杼錚、高岱嵩依侵權行為之法律關係，請
    求被告分別給付32,180元、10,850元，及均自109年12月8日
    起至清償日止，按週年利率5%計算之遲延利息，洵屬有據，
    應予准許；逾此範圍之請求，則屬無據，應予駁回。
六、本件係依民事訴訟法第427 條第1 項適用簡易訴訟程序所為
    被告一部敗訴之判決，應依同法第389 條第1 項第3 款規定
    ，就原告勝訴部分，依職權宣告假執行。又原告就其勝訴部
    分，聲明供擔保宣告假執行，僅係促使法院職權發動，毋庸
    另予准駁之表示。至原告敗訴部分，其假執行之聲請，因訴
    之駁回已失所附麗，則應併予駁回。
七、本件事證已臻明確，兩造其餘之攻擊防禦方法及所提證據，
    於判決結果不生影響，爰不一一論列，附此敘明。
八、本件係刑事附帶民事訴訟，由本院刑事庭移送民事庭，依刑
    事訴訟法第504 條第2 項之規定，免納裁判費，且至本件言
    詞辯論終結時，亦未發生其他訴訟費用，惟仍依民事訴訟法
    第79條規定，諭知兩造訴訟費用負擔之比例，併此敘明。　
中　　華　　民　　國　　110 　年　　11　　月　　12　　日
                  新竹簡易庭  法  官  黃致毅
以上正本證明與原本無異。
如不服本判決，須於判決送達後20日內向本庭提出上訴狀（應按
他造當事人之人數附繕本）；如委任律師提起上訴者，應一併繳
納上訴審裁判費。
中　　華　　民　　國　　110 　年　　11　　月　　12　　日
                              書記官  蕭宛琴